臺灣高等法院臺中分院刑事判決　　　　　　　　　　　九十三年度上訴字第九六號
　　上　訴　人　臺灣南投地方法院檢察署檢察官
　　上　訴　人
　　即　被　告　乙○○
　　指定辯護人　本院公設辯護人　甲○○
右上訴人因被告毒品危害防制條例案件，不服臺灣南投地方法院九十二年度訴字第三
二一號，中華民國九十二年十二月三十一日第一審判決（起訴案號：臺灣南投地方法
院檢察署九十二年度偵字第一六九八號），提起上訴，本院判決如左：
      主  文
上訴駁回。
      事  實
一、乙○○曾因妨害自由罪，經臺灣臺中地方法院判處有期徒刑八月確定，又因煙毒
    等罪，經本院判處有期徒刑三年四月及六月確定，前開三罪嗣經裁定定其應執行
    為有期徒刑四年確定；該案未執行前，再因煙毒等罪，先後經本院判處有期徒刑
    十五年、三年六月、六月確定，嗣經裁定定其應執行刑為有期徒刑十八年六月確
    定，前後所犯各罪，經接續執行，於民國九十一年九月九日假釋出獄，假釋期間
    付保護管束，假釋期間至一０三年八月六日期滿。詎其仍不知悔改，復基於販賣
    第一級毒品海洛因圖利之概括犯意，自九十二年三月底某日起，至同年四月間某
    日止，連續四次，每次以半錢新臺幣（下同）六千五百元之代價，在南投縣立文
    化中心旁停車場，販賣第一級毒品海洛因予丁○○；嗣乙○○基於同上之概括犯
    意，於同年四月二十三日二十一時三十分駕駛之車牌號碼ＰＭ－二七三六號自小
    客車攜帶第一級毒品海洛因十九包（淨重三六點九七公克，包裝重六點一七公克
    ），另取其中一包隨身攜帶供作樣品，與不知情之王娃至南投縣南投市○○路
    四六二巷一號丁○○住處，著手販賣與丁○○，而擬將該包樣品交付予丁○○之
    妻黃麗娟時，為警當場查獲而未遂。乙○○於逃避警察追逐時，將該包供作樣品
    之海洛因，擲於地上，惟仍為警所逮捕。嗣經警方於其所駕駛之前開自小客車內
    ，發現黑色手提包一只，並於其內扣得其餘之十八包海洛因毒品。
二、案經南投縣警察局南投分局報請臺灣南投地方法院檢察署檢察官偵查起訴。
      理  由
一、訊據上訴人即被告乙○○固坦承於前揭為警查獲時地，駕車前往丁○○住處無訛
    ，然矢口否認有何販賣毒品海洛因之犯行，辯稱：其被逮捕時有遭員警毆打，扣
    案之毒品非其所攜帶的，其係被陷害的；當天至證人丁○○家中，係為了談買賣
    土地之事，整件事情與毒品無關云云。惟查：
  (一)、本件被告乙○○於九十二年四月二十四日警訊中即否認上開販賣毒品海洛因之
      犯行，且於同日檢察官初訊時亦未提出遭毆打之抗辯；又證人即製作筆錄之承
      辦警員陳永受於原審審理時亦到庭結證稱：當日逮捕被告後，被告有脫逃之情
      形等語（見原審九十二年十月十五審判筆錄）。至被告於九十二年四月二十四
      日為警查獲後，於當日經法院裁定羈押送南投看守所時，其入所之身體健康檢
      查表上雖有身體部分部位受傷之紀錄（見卷附臺灣南投看守所九十二年七月廿
      五日投所宗衛字第０九二０００一三九五號函附被告身體健康檢查表）；惟依
      證人廖麗娟於警詢中所言，乙○○頭上的傷是舊傷，乃之前與其弟弟打架時就
      有受傷了，當天逃跑時撞到渠家外面的鐵門時身上才受傷的等情。佐以證人陳
      永受所稱之被告脫免逮捕情節，被告身體受有輕微擦、挫傷應屬員警以強制力
      進行逮捕現行犯時所發生之身體傷害。況本件亦無任何證據足認被告於警訊時
      有被毆打刑求之嫌，是被告辯稱曾遭警員毆打云云，即不可採。且查被告警訊
      筆錄，就其坦承、否認之處均有記載（被告於警訊時否認販賣毒品，僅承認其
      持有黑色手提包，並在手提包內查獲毒品等），倘警方有意刑求誣攀構陷，何
      需就被告否認部分之辯詞，亦翔實記載於筆錄，被告所辯遭毆打刑求云云，自
      無可採。
  (二)、本件關於證人黃麗娟就被告是否曾販賣毒品與證人丁○○部分，其於九十二年
      六月三日偵查中證稱，我先生施用毒品是向乙○○買的，（為何你知你先生是
      向乙○○購買？）他告訴我的等語。其所述內容顯係轉述自證人丁○○所言，
      此部分證詞依新修正之刑事訴訟法規定，核屬傳聞證據，自不得作為本件認定
      被告有無販賣毒品之證據，從而，其證述內容中關於指稱丁○○先前曾向被告
      購買毒品部分即應予剔除；惟其就本件有否第三人指示證人丁○○虛偽向被告
      購買毒品及案發當日被告經警查緝之情形，為目擊證人，其證述內容中有關此
      部分之陳述，自仍得作為本案認定事實之證據，合先敘明。
  (三)、本件員警查緝被告過程，業據證人王娃、黃麗娟、陳永受證述綦詳，其中證
      人王娃證稱：「九十二年四月二十三日警方在南投市○○路四六二巷偵辦案
      件時，我有在場，當時我坐在乙○○的車上，我與乙○○是男女朋友，約認識
      二個禮拜。我看到乙○○從四六二巷跑出來，後面三、四名高喊警察的人在後
      追趕，然後在民族路上一輛大卡車前被警方追到，然後約隔了五至十分鐘，警
      察才逮捕到乙○○而帶到我們停車的地方，乙○○拒捕情形我沒看見，只聽到
      警方叫乙○○不要動的聲音。我與乙○○約二十一時三十分到達民族路四六二
      巷巷口，乙○○在臺中出發時告訴我要拿廚具設備的樣本圖給人看，其餘我不
      知道他到南投幹什麼。我坐在車內，而乙○○拿樣本圖進巷內，這期間我沒有
      翻動其車內設備，直到警察逮捕乙○○到其車內，才在乙○○車內駕駛右側的
      扶手上的手提包內發現有海洛因，該黑色手提包是乙○○所有沒錯，從臺中出
      發我即有看到。我和乙○○從臺中市○○路出發，由乙○○開車載我，出發時
      間約在二十三日二十時四十分，乙○○與我從臺中出發，直到南投市○○路四
      六二巷其被逮捕地，這中間我們沒有到其他地點，乙○○沒有載我到南投住家
      」（見九十二年四月二十三日警詢筆錄）。「昨晚九十二年四月二十三日六點
      多時我與乙○○在臺中市吃飯，八點半時他接到一通電話，他就說要送樣本至
      南投邀我一起去，後來他是先回他臺中五權路住處拿東西，他說是廚具的樣本
      ，然後我們就一起去南投。警方查獲裝海洛因的黑色手提包是乙○○的，吃飯
      時他就有帶在身上了，但我不知道裏面裝何物」（見九十二年四月二十四日偵
      訊筆錄）。證人黃麗娟證稱：「九十二年四月二十三日二十一時三十分左右警
      方在我家調查乙○○販毒案，我在場，當時乙○○攜帶一小包毒品海洛因前往
      要拿給我試用，要叫我丈夫丁○○替他販賣，警方於逮捕時有向他表明警方身
      分，他因有在販賣毒品，才會往外逃跑；警方編號十九號之毒品是乙○○拿去
      的毒品樣品」（見九十二年四月二十四日警詢筆錄）。「九十二年四月二十三
      日晚上九時三十分，逮捕乙○○時我有場，他先打電話給我們，要我先生幫他
      販賣毒品，當時他有先拿一小包要給我試用，我先生有交待不能收，所以先請
      他到家裏坐，他當時是拿編號十九的那包毒品，至於是何種毒品我不知道」（
      見九十二年六月三日偵訊筆錄）。「乙○○被逮捕時持有之毒品是在乙○○身
      上查出，但毒品是他弟弟石岳峰的，當初我先生說毒品是乙○○給的，事情如
      何我先生較清楚，可能是我聽錯或先生不想告訴我；... 被告那天到我家，交
      給我一小包毒品說要給我先生試，我說我先生交待不可以，沒有收下」（見九
      十二年六月二十日偵訊筆錄）。「今年四月二十三日晚上被告到我南投市○○
      路住處是為了毒品的事，他到我家說要找我先生。我跟他說先生不在，要他在
      家裡等，找我先生什麼事我不知道。今年四月二十三日晚上被告到有我家時，
      被告身上有無帶任何物品，我沒有看到，當天被告到我家要找我先生，我先生
      不在，我請他坐一下，被告就坐在那邊，沒多久警察就進來。被告還沒進來之
      前，在門口被告有拿一包東西給我轉交我先生，好像是用衛生紙包著約手掌大
      ，我跟他說我先生沒有交代，我不能收。被告來時有帶一個包包，好像是黑色
      的手提包，後來他把東西收放在那裡，我沒有看到。被告進屋內沒有跟我說那
      包東西做何用，他靜靜坐在那邊。也沒有跟我聊天。案發當時被告是有拿一小
      包東西，但我不知道是什麼。那天我的警訊筆錄不是這樣說。我沒有試用，我
      沒有用毒品」（見原審九十二年十二月十五日於審判筆錄）。證人即南投派出
      所員警陳永受於原審九十二年十月十五日審理時證稱：「大約在九十二年四月
      二十三日下午二點多有人到派出所來檢舉有販毒情事，這位檢舉人說：有向被
      告乙○○購買過毒品，多次買毒品紀錄。之前有吸食毒品又勒戒毒品過，所以
      要舉發被告販賣毒品情事。檢舉人說交易毒品都在他們住家附近，檢舉人說當
      天會再跟被告交易毒品，我們當日晚上八點多就埋伏在南投市○○路四六二巷
      巷口。發現被告進入四六二巷一號，我們跟著進去，被告進去隔了幾分鐘，我
      們到了四六二巷門口時，被告見到我們在門口轉身就跑到住家二樓，因為二樓
      沒辦法出去，被告又回到一樓想衝出大門，衝到巷口往民族路跑，我追逐一百
      公尺才將他逮捕。當時在被告身上沒有違禁物，從被告所駕駛車子上面查獲十
      八包海洛因，裝在黑色手提包，黑色手提包放在駕駛座右手扶手處。黑色手提
      包內有手機、現金十九萬多。沒見到其他文件。現金直接放在手提包內沒有另
      外包裝。當時車上有王娃。車子沒有熄火。警察在四六二巷一號大門時有表
      示身分，我看到被告手伸入口袋丟了東西出來，丟的是何物，我忘記了。後來
      發現是海洛因一小包，除此之外沒有其他東西。被告進去屋內大約五分鐘後我
      們才進去？可以從大門看到屋內狀況。我沒有看到被告有沒有坐下來談話。被
      告看到我們時就跑，我們第一個就去追被告，後來就查車子，屋內狀況我們沒
      有檢查。被告我們逮捕時，他有抗拒行為，確實有看到牛皮紙袋裝的土地謄本
      文件。我們進去時沒有注意，在外面因為被告抗拒，我們押他時後才發現他手
      上有牛皮紙袋。裡面有土地謄本類的東西，後來由他弟弟領回去。當時被告跑
      掉，我們抓到時，我們就直接帶他到車子搜索」。由上開各證人證述內容，其
      中證人王娃所述，本件扣案之黑色手提包於案發當日即由被告持續持有中，
      其間被告與證人王娃共進晚餐，嗣後接獲電話駕車返臺中住處取「樣本」，
      即直赴南投市，期間並未再與其他人接觸，足見黑色手提包及其內之物品確係
      被告所持有無訛。又證人黃麗娟多次供述內容均一致指稱被告當日持一包毒品
      至伊家，要伊交付與伊先生丁○○，且扣案之編號十九號毒品確實係被告自行
      持有中，雖就該包毒品究係交付予丁○○試用、販賣，或與黃麗娟試用而略有
      出入，然此實無礙於證人黃麗娟所述被告持毒品前往其住處擬交付予黃麗娟等
      事實陳述之真實性。且上開二證人就被告為警逮捕之情形所述內容，亦與承辦
      員警陳永受所述大致相符，自均堪信為真實。本件依前述三證人所陳述之情節
      ，被告乙○○係甫進入丁○○家中不久，即遭埋伏員警查獲，而過程中因被告
      意圖脫免逮捕，更且將手中持有原擬交付丁○○之毒品棄置路旁，為警逮捕後
      ，經員警帶同前往其所駕駛之車牌號碼ＰＭ－二七三六號自小客車內，復與尚
      乘坐在發動中之汽車內仍等待被告返回之證人王娃共同查扣該黑色手提包，
      並經警檢視結果而於其內發現有其餘之第一級毒品海洛因十八包，足見被告嗣
      後空言否認扣案之毒品非其所有，實不足採信。
  (四)、被告前揭販賣第一級毒品海洛因之犯行，業據證人丁○○於警詢及檢察官偵訊
      時、證人Ａ１偵訊及原審審理時證述明確，其中丁○○證稱：「本日（四月二
      十三日）我在南投市文化中心前等乙○○，因我有向其購買毒品，所以約在文
      化中心停車場交易，但因警方出現，乙○○發覺已經逃逸，乙○○是從約二個
      月以前開始向其購買海格因，近二次是二十一日及二十二日（四月）下午一點
      多及下午三四點間，購買金額為六千五百元二次，地點均是在南投市文化中心
      停車場，總共次數約三十次的購買紀錄，平常均由乙○○主動與我聯絡，他的
      電話為0000000000，我的電話為0000000000」（見九十
      二年四月二十三日警詢筆錄）。「本件不是乙○○賣毒品給我，是乙○○的弟
      弟「阿峰」（語音）給我的，因為阿峰要我幫忙賣毒品，這件事是因阿峰想要
      取得家產，阿峰告訴我只要將他哥弄進去關，他就可以得到財產，此事我太太
      、陳冠宏、張東源都知道，乙○○的弟弟石岳豐要我幫他找人向乙○○買毒品
      ，我還欠乙○○三萬元，乙○○沒有說幫他賣東西利潤可扣除欠款，（你有和
      被告在文化中心停車場見面？）那是阿峰，他都開他哥的車，他都在那裏將毒
      品交給我施用，（為何警訊時稱是乙○○賣你毒品？）我是被逼的，我與阿峰
      認識三十年，他要我這樣說，阿峰不滿他爸爸比較疼乙○○，土地財產大部分
      都給他哥哥，只留下一間房子給他，阿峰找我及阿峰女朋友樊蕎捷商量陷害他
      哥入獄」（見九十二年六月二十日偵訊筆錄）。「（在南投看守所時，乙○○
      和你談了什麼？）他要我讓他出去，讓他出去照顧父親；（為何乙○○被禁見
      ，你還能和他見面？）我們沒有見到面，我們是用「打條仔」，他見我入所，
      叫人傳紙條給我，是受刑人中的雜役；（紙條的內容為何？）意思是他與我無
      冤無仇，他就算沒判死刑也會被關到死，叫我做事要憑良心，又為何他皮包內
      會有十八包毒品，（為何乙○○當日會去你家？）如果他們二個兄弟都進去關
      ，他們在安養院的父親及石岳峰的兒子何人要照顧，之前阿峰與我商量，如何
      將乙○○弄進監獄，因阿峰在外開銷那麼大，所以找他哥一起賣毒品，由乙○
      ○出錢，但乙○○發現，石岳峰把賣毒品的錢花掉，所以乙○○就自己進來販
      毒，阿峰與我就利用此機會讓乙○○被捕，當日乙○○去我家是要送樣品給我
      ，我們有約定要送「半件」（半兩之意）；（你前後跟乙○○買幾次毒品？）
      約四次，都在文化中心交易，每次拿「半錢」六千五百元回來吃，時間在今年
      三月底至四月間。乙○○賣毒品同樣的量，別人賣六萬五，他賣十一萬太貴了
      ，為此之前就曾跟他說，要報警捉他」（見九十二年六月二十三日偵訊筆錄）
      。「我跟被告不熟。我們有一起出來談土地的事。當日被告要跟我談土地的事
      。因為我太太要去醫院檢查我沒有時間跟他談，我們之前為了土地的事就約過
      。我在警局跟被告聯絡要到被告家。我到被告家沒有看到人，我就回我家聽到
      槍聲才知道被告到我家。沒有向被告買過毒品。賣毒品給我的是被告弟弟石岳
      豐，被告跟我約好要談土地而我剛好被警察抓到所以我跟警察一起到被告家。
      為何被告跑到我家我不知道。我在南投看守所時被告沒有無傳紙條給我。九十
      二年六月二十三日偵訊中我有說被告傳紙條給我。我當天有跟檢察官說我向被
      告買了四次毒品、每次半錢六千五百元，時間在今年三月底至四月間。（檢察
      官說你為何偵訊中說被告有向你買毒品。今日又說沒有？）我今天所說的都是
      實話。因為我已經快要假釋了。我現在所說的才是真的」（見原審九十二年十
      二月十五日審判筆錄）。由以上證人丁○○初次警詢時及檢察官第二次偵訊中
      ，已明白指出被告確有販賣毒品供其施用之事實，且其就毒品販賣之地點（南
      投市文化中心）、數量（每次半錢）、價錢（六千五百元）等供述之內容均相
      一致。雖其就向被告購買海洛因之次數，前後所述略有不同，然衡之常情，人
      之記憶尤其關於抽象次數方面，常隨時間經過而漸淡忘，再依罪疑惟輕原則，
      故本院僅以最有利於被告之認定，即認被告販賣海洛因予丁○○既遂四次、未
      遂一次（本件為經警查獲該次），每次價格六千五百元。又據上開證人丁○○
      於警訊及第二次偵訊時證述內容，案發當日被告係送毒品樣本至其住處供其使
      用，此供述情節與證人黃麗娟證述（詳如前述）之內容相同。雖其於檢察官第
      一次偵訊中指出，係受「阿峰」指示要將被告弄進去關；然依其所述「阿峰」
      所提及之方法，係指幫「阿峰」找人向乙○○購買毒品，此即俗稱之釣魚方式
      ，並非任意構陷指被告有販賣毒品；此節亦與黃麗娟所證述情節相吻合（詳如
      前述）。但此乃最後一次為警查獲之情形，並未否定被告之前確有販賣毒品予
      丁○○之事實。另依秘密證人Ａ１證述之內容（詳參後載內容），亦係指出證
      人丁○○雖曾向他人購買毒品，然嗣改向被告購買毒品，此亦堪認證人確曾向
      被告購買毒品。而證人丁○○於第二次檢察官偵訊時即主動供出，其因在看守
      所經被告以傳紙條方式要求其為不實證述乙節；此事若非證人自行供出，外人
      自難知悉此等私密情節，足見證人丁○○確曾因被告之要求而心生不當壓力，
      致先後供述反覆未能一致。證人丁○○雖於偵訊及原審暨本院審理時翻易前詞
，改稱係與石岳豐密謀，欲將被告陷害入監，使石岳豐得以繼承財產；惟此部
      分證人丁○○已於同年六月二十三日檢察官訊問時，表明係被告於羈押禁見時
      ，發現證人丁○○亦於臺灣南投看守所執行，故請看守所中之雜役受刑人，代
      為傳送紙條，要求證人丁○○為不實證述，證人丁○○翻易前證為不實證詞，
      明顯係受有心理壓力，自不能遽採。本院審酌上開各節，認應以證人丁○○第
      一次警詢及第二次檢察官偵訊所述之內容為可採。
  (五)、查證人丁○○因案於臺灣南投看守所執行戒治時，尚且因被告託人遞送紙條而
      受有心理壓力，致其於第一次檢察官訊問時，即翻異前詞，且於原審及本院與
      被告同庭受訊時，更不敢供述詳情，足見秘密證人之身分若曝光，更易使其遭
      受被告之人情或其他不法之壓力，基於上開證據，原審恐證人身分暴露後，致
      有生命、身體受有危害之虞，爰依證人保護法第十一條之立法意旨，仍以代號
      Ａ１為之（渠等各於警訊、原審審理中之真實身分及年籍資料，詳見卷附之真
      實姓名對照表），惟仍依法予被告辨明證據證明力之機會，即無不合。而Ａ１
      其歷次證述內容如下：「我本人是沒有跟乙○○買毒品，但我跟丁○○是朋友
      ，我常去他家，有看過丁○○跟被告交易毒品，正確日記不清楚，但我一星期
      可以看到他一、二次，（如何知道在買賣毒品？）有拿毒品出來，然後有交錢
      ，我在旁邊聽，我知道乙○○住在臺中，乙○○與丁○○交易毒品時間都是今
      年的事，我跟丁○○是好朋友，他常跟我抱怨被告毒品賣很貴，他賺的都不夠
      買毒品，被告之弟有找丁○○要把他哥哥弄不見，丁○○與「阿峰」原本比較
      好，毒品也從阿峰那裡來的，但是毒品是乙○○給阿峰的，阿峰是中間人，但
      因被告覺得東西經過阿峰會減少，就直接與丁○○接觸，之後毒品買賣就被告
      與丁○○接觸，他們交易有時在文化中心停車場，有時在他家前面，我看到的
      是在家裡的部分，丁○○抱怨被告毒品賣的很貴，都是丁○○告訴我的，他販
      賣毒品是事實」（見九十二年六月二十一日偵訊筆錄）。「我認識被告乙○○
      ，且有一位朋友叫丁○○，我有看過丁○○與被告交易號毒毒品，丁○○再跟
      我解釋我有親眼看過乙○○賣毒品給丁○○，時間忘記了，我在丁○○他家外
      面路邊，約在今年年初，三月左右見過。我至少見過二次。是在消防隊那邊。
      我看過在丁○○家裡，也曾經在外面看過，有幾次我不記得。毒品交易多少數
      量、金額我都不知道。我曾經看過丁○○拿錢給被告，也曾跟我要錢，他說要
      向被告買毒品。要買毒品是丁○○告訴我的。（偵訊中所述你所瞭解被告賣毒
      品給丁○○除了文化中心停車場，今天又說地點在丁○○家外面，二個地點為
      何所述今日不同？）文化中心就在丁○○家後面而已。被告與丁○○交易毒品
      時，丁○○的太太應該也有在場。有沒有其他人在場我忘記了」（見原審九十
      二年十一月十九日審判筆錄）。其二次證述之被告與丁○○間毒品交易情節，
      並無甚大出入，且與丁○○警詢及第二次檢察官訊問時證述內容均大致相符，
      自足採為本件認定被告販賣毒品之依據。再依卷附遠傳電信股份有限公司及中
      華電信股份有限公司之被告持有之行動電話、證人丁○○住宅室內電話及黃麗
      娟持有之行動電話通聯紀錄顯示（見偵查卷第五十六頁以次及原審卷九十二年
      八月七日函查所得覆文），案發前被告與證人丁○○、黃麗娟即聯絡頻繁。而
      丁○○證述於九十二年四月二十一日下午一時許，及同年月二十三日下午二時
      許，與被告約定買賣毒品，及丁○○被逮捕之時間，被告所持行動電話通訊時
      所使用基地台，均在南投縣草屯鎮附近；且案發是日被告行動電話通訊時所使
      用基地台之位置亦確係自臺中市○○路附近往南投市方向移動，足見證人丁○
      ○、黃麗娟、王娃、秘密證人Ａ１上開所證述案發是日被告行程之內容確與
      事實相符，據此更堪認證人丁○○供述其與被告交易毒品之證言確為真實。
  (六)、被告雖辯稱與其弟石岳豐間，因家產糾紛，素有舊怨，故遭其弟陷害，當日係
      攜帶所有權狀到證人丁○○家中，欲出售土地乙節，於原審先前調查程序中被
      告並曾主張傳訊相關證人，惟嗣經被告及檢、辯雙方於依刑事訴訟新制主張證
      據方法時，則捨棄該項證據方法；於本院則再聲請訊問證人簡天賢、石岳豐、
      張正和等人以證實該項辯解。然縱認其案發當日確曾持有土地所有權狀前往證
      人丁○○家中，惟被告亦確同時攜有毒品前往欲販售與丁○○等事實，已如前
      述；再本件即認確係被告之弟利用被告販賣毒品犯行之機會，央求證人丁○○
      向警檢舉，使被告為警所逮捕（參證人丁○○及黃麗娟於歷次警詢、偵訊及原
      審訊問中所述內容）。但被告之弟請證人丁○○向警察檢舉之行為，於私情固
      屬有虧，然於法並未該當任何犯罪構成要件，且不能因此洗刷被告前所犯販毒
      罪責，亦不足採為有利被告之證據。此部分抗辯事實核與被告販賣第一級毒品
      海洛因犯行間，無明顯證據之關聯性，本院就此部分事實自無庸進行調查，附
      此敘明。
  (七)、此外，復有被告所有供置放毒品所用之黑色手提包一只、第一級毒品海洛因十
      九包扣案可稽，而該扣案之毒品，經送請法務部調查局鑑定結果，確為第一級
      毒品海洛因（淨重三六點九七公克，包裝重六點一七公克），亦有該局九十二
      年五月二十二日調科壹字第九七０００二０二一號鑑定通知書一紙附卷可考。
      本件案發之際被告既持有十九包毒品，且於為警查獲時乃係送其中之一包至丁
      ○○住處販賣與其使用，雖因員警當場查緝而未果，惟可見其確有販賣毒品之
      行為，且證人丁○○復證稱確曾向被告購買至少四次之毒品，並經秘密證人Ａ
      １佐證屬實，復有扣案之毒品可憑。揆之販賣毒品乃違法行為，非可公然為之
      ，且因毒品並無公定價格，每次買賣之數量、價格，常隨買賣雙方交情深淺、
      需求量多寡、來源是否充裕、對行情之認知、可能之風險等因素而異其標準。
      從而販毒之利得，一般除被告坦承犯行外，委難得知實情。本件被告全盤否認
      販賣海洛因，更不供述利得，致無法查知被告販賣海洛因之實際利得，僅得依
      證人丁○○所述，推算被告販毒利得。而證人丁○○關於向被告購買海洛因之
      次數、價格，如前所述，業因時隔久遠無法清楚記憶而略有不同，爰依罪疑惟
      輕原則，做最有利於被告之認定，即認被告販賣海洛因予丁○○既遂四次、未
      遂一次（本件為經警查獲該次），每次價格六千五百元，總共利得二萬六千元
      。又販毒罪刑極重，苟非確有暴利可圖，被告焉有冒險販賣該毒品之可能，足
      見其確有以此圖利之犯意。
    綜上所述，本件事證明確，被告右揭販賣第一級毒品犯行，洵堪認定。
二、核被告所為，係犯毒品危害防制條例第四條第一項之販賣第一級毒品罪及同條第
    五項之販賣第一級毒品未遂罪。被告持有毒品之低度行為，應為販賣之高度行為
    所吸收，不另論罪。又被告先後多次販賣第一級毒品既、未遂之犯行，時間緊接
    ，所犯罪名相同，顯係出於概括之犯意為之，為連續犯，應依刑法第五十六條之
    規定，論以情節較重之販賣第一級毒品既遂罪一罪。而販賣第一級毒品罪法定刑
    度為死刑、無期徒刑部分，依法不得加重，故僅就罰金刑部分，加重其本刑。被
    告右揭最後一次販賣第一級毒品未遂犯行部分，雖未據檢察官起訴及請求論罪科
    刑，然已於起訴事實中加以論述，本院認該四次販賣第一級毒品既遂犯行部分復
    與此部分具有連續犯之裁判上一罪關係，均應為起訴效力所及，自應併予審理。
    原審法院因認被告罪證明確，適用毒品危害防制條例第四條第一項、第十八條第
    一項前段、第十九條第一項，刑法第十一條前段、第五十六條、第五十九條、第
    三十八條第一項第二款規定，審酌查被告曾有施用毒品前科（參卷附臺灣高等法
    院被告全國前案紀錄表），顯見被告係因沾染毒癮，始為本件販賣犯行，且被告
    販賣丁○○海洛因既遂四次、未遂一次，只收得二萬六千元之代價，販賣數量及
    獲取利益不多，即觸犯最輕本刑為無期徒刑以上之罪，縱處以最低之刑，亦嫌過
    重，犯罪情狀，尚堪憫恕，而依刑法第五十九條規定，酌減其刑，並與加重部分
    先加後減之。並審酌被告之素行、販毒之數量、所得之利益、犯罪後之態度等一
    切情狀，不依公訴人之求刑，而量處有期徒刑九年，以示懲儆。另扣案之海洛因
    十九包（淨重三六點九七公克，包裝重六點一七公克），係屬查獲之毒品，依法
    不問屬於犯人與否，應依毒品危害防制條例第十八條第一項前段之規定，宣告沒
    收銷燬之。被告販賣海洛因所得二萬六千元，應依毒品危害防制條例第十九條第
    一項規定，諭知沒收，如全部或一部不能沒收時，以其財產抵償之。扣案之黑色
    手提包一個為被告所有，且供犯罪所用，應依刑法第三十八條第一項第二款宣告
    沒收。又明扣案之行動電話三具、現金十九萬三千元，雖據被告自承為其所有
    ，惟無證據足認與本案被告論罪科刑之犯罪有關，自無從併予宣告沒收。核其認
    事用法，並無違誤，量刑亦堪稱允當，應予維持。檢察官上訴意旨，以被告事後
    否認犯行，飾詞卸責，又勾串證人為不實證言，毫無悔意，認原判決量刑顯屬輕
    縱；被告上訴意旨否認販毒犯行，仍執陳詞指摘原判決不當，均無理由，應予駁
    回。
據上論斷，應依刑事訴訟法第三百六十八條，判決如主文。
本案經檢察官丙○○到庭執行職務。
中      華      民      國    九十三    年      四      月     十六     日
                                    臺灣高等法院臺中分院刑事第六庭
                                          審判長法  官  李  文  雄
  法  官  陳  嘉  雄
                                                法  官  邱  顯  祥
右正本證明與原本無異。
如不服本判決應於收受送達後十日內向本院提出上訴書狀，其未敘述上訴之理由者並
得於提起上訴後十日內向本院補提理由書（均須按他造當事人之人數附繕本）。
                                                書記官  陳  桂  芬
中      華      民      國      九十三   年       四      月    十六    日
毒品危害防制條例第四條第一項
製造、運輸、販賣第一級毒品者，處死刑或無期徒刑；處無期徒刑者，得併科新台幣
一千萬元以下罰金。                                                      Ｒ
